臺灣臺北地方法院刑事裁定　
111年度撤緩字第142號
聲  請  人  臺灣臺北地方檢察署檢察官
受  刑  人  蔡宗豪


上列受刑人因懲治走私條例案件，經聲請人聲請撤銷緩刑之宣告
（111年度執聲字第1449號），本院裁定如下：
    主  文
蔡宗豪之緩刑宣告撤銷。
    理  由
一、聲請意旨略以：受刑人蔡宗豪因懲治走私條例案件，經臺灣
    臺中地方法院於民國107年8月31日以107年度訴字第996號判
    決處有期徒刑8月，緩刑4年，於107年9月27日確定，受刑人
    應於判決所示期間支付公庫新臺幣（下同）30萬元。惟查受
    刑人未依判決所定緩刑條件履行，迄未支付公庫30萬元，顯
    見受刑人違反原判決依刑法第74條第2項第4款所定負擔之情
    節應屬重大，而有刑法第75條之1「足認原宣告之緩刑難收
    其預期效果，而有執行刑罰之必要」甚明，爰依刑事訴訟法
    第476條規定，聲請撤銷緩刑之宣告等語。
二、按受緩刑之宣告，而違反刑法第74條第2項第1款至第8款所
    定負擔情節重大者，足認原宣告之緩刑難收其預期效果，而
    有執行刑罰之必要者，得撤銷其緩刑之宣告，刑法第75條之
    1第1項第4款定有明文。考其立法意旨略以，本條採用裁量
    撤銷主義，賦與法院撤銷與否之權限，特於第1項規定實質
    要件為「足認原宣告之緩刑難收其預期效果，而有執行刑罰
    之必要」，供作審認之標準。而修正條文第74條第2項增列
    法院於緩刑期間內，得命犯罪行為人於緩刑期內應遵守之事
    項（例如向被害人支付相當數額、向公庫支付一定之金額、
    接受精神、心理輔導、提供義務勞務或其他為預防再犯之事
    項），明定違反該條所定事項情節重大者，得撤銷其緩刑宣
    告，以期週延。至於所謂「情節重大」，係指：受判決人顯
    有履行負擔之可能，而隱匿或處分其財產、故意不履行、無
    正當事由拒絕履行或顯有逃匿之虞等情事而言。準此，上揭
    「得」撤銷緩刑之情形，法官應依職權本於合目的性之裁量
    ，妥適審酌被告於緩刑期間內違反應遵守事項之情節是否重
    大，是否已難收其預期之效果，而確有執行刑罰之必要。
三、經查：
(一)受刑人前因懲治走私條例案件，經臺灣臺中地方法院以107
    年度訴字第996號判決處有期徒刑8月，緩刑4年，並應於判
    決確定後1年內向公庫支付30萬元，於107年9月27日確定等
    情，有判決、臺灣高等法院被告前案紀錄表可憑。惟受刑人
    迄未為任何給付等節，亦有臺灣臺北地方檢察署111年度執
    聲字第1449號執行卷宗所附資料及本院於111年9月23日電詢
    受刑人之電話紀錄可參，足認受刑人確有違反刑法第74條第
    2項第4款所定負擔情節重大之情形。
(二)受刑人於本件懲治走私條例案件之審理中，係對於起訴書所
    載犯懲治走私條例第12條、第2條第1項準私運管制物品進口
    罪之犯罪事實為認罪之表示，並接受有期徒刑8月之宣告。
    緩刑4年，並應於判決確定後1年內向公庫支付30萬元等之協
    商合意，而於協商合意範圍內所為之協商判決，受刑人當已
    充分衡量自身財務狀況，認可負擔前揭責任，而獲取緩刑宣
    告之寬典，詎受刑人竟不依緩刑條件履行，實有違公平正義
    ，悖於誠信原則。
(三)況受刑人前經臺灣臺中地方檢察署通知，於108年1月10日到
    案執行時，僅稱：其現無收入、今日無法繳納、可在108年9
    月20日前來繳納云云；經臺灣臺中地方檢察署以108年1月15
    日中檢宏碩107執緩1034字第1089005134號函通知受刑人於1
    08年9月20日前到署領取繳款通知單並繳納完畢，若未於期
    限內支付將依法聲請撤銷緩刑宣告，該通知於108年1月16日
    送達，再經臺灣臺中地方檢察署以108年9月11日中檢達碩10
    7執緩1034字第1089096231號函通知受刑人於108年12月31日
    前報到，向公庫支付款項，如逾期未支付，將依法聲請撤銷
    緩刑宣告，該通知於108年9月12日送達，受刑人均未履行緩
    刑條件，其經臺灣臺中地方檢察署通知，於109年2月5日到
    案執行仍稱：目前工作收入需負擔房貸及生活開銷，希望再
    予時間讓其跟親戚借錢來繳納云云；臺灣臺中地方檢察署以
    109年2月7日中檢達碩107執緩1034字第1099010878號函通知
    受刑人於109年6月30日前報到，向公庫支付款項，如逾期未
    支付，將依法聲請撤銷緩刑宣告，該通知於109年2月11日送
    達，復經臺灣臺中地方檢察署以109年7月1日中檢增碩107執
    緩1034字第1099065983號函通知受刑人於109年12月31日前
    報到，向公庫支付款項，如逾期未支付，將依法聲請撤銷緩
    刑宣告，該通知於109年7月2日送達，再經臺灣臺中地方檢
    察署以110年1月7日中檢增碩107執緩1034字第1109001213號
    函通知受刑人於110年4月30日前報到，向公庫支付款項，如
    逾期未支付，將依法聲請撤銷緩刑宣告，該通知於110年1月
    11日送達，受刑人均未履行緩刑條件，其經臺灣臺中地方檢
    察署通知，於111年3月24日到案執行仍稱：家人生病，希望
    能延到111年7月5日繳納，若於111年7月5日沒有繳納，對於
    撤銷緩刑沒意見云云，嗣經臺灣臺中地方檢察署書記官於11
    1年7月6日電詢受刑人是否繳款，受刑人僅覆稱先前被騙、
    仍在籌錢中云云，復經本院於111年9月21日收案後，同日即
    電話通知受刑人應於111年9月23日中午前至地檢署支付判決
    所命款項，且應將收據傳真到院，受刑人雖稱會想辦法處理
    ，然於111年9月23日14時25分本院電詢時，受刑人仍未繳納
    ，本件受刑人自判決確定後歷時近四年間，於檢察署通知執
    行、本院電詢，均僅泛稱經濟不佳、請求寬限，惟本院審酌
    受刑人縱有經濟上困難，如有履行誠意，自可斟酌給付能力
    分期支付，實已屬拖延而故意不履行，難認其有履行緩刑所
    定負擔之意思，審酌受刑人受緩刑寬典，猶不知戒慎悔改、
    珍惜自新機會，茲已動搖本案判決之緩刑宣告基礎，原宣告
    之緩刑難收其預期效果，而有執行刑罰之必要。是聲請人依
    刑法第75條之1第1項第4款規定請求撤銷緩刑之宣告，於法
    有據，應予准許。
四、依刑事訴訟法第476條，刑法第75條之1第1項第4款，裁定如
    主文。
中　　華　　民　　國　　111 　年　　9 　　月　　23　　日
                  刑事第四庭  法  官  唐玥
上正本證明與原本無異。
如不服本裁定，應於裁定送達後5日內向本院提出抗告狀。因疫
情而遲誤不變期間，得向法院聲請回復原狀。
                              書記官  林思宜
中　　華　　民　　國　　111 　年　　9 　　月　　26　　日